【裁判字號】    95,抗,1193
【裁判日期】    950829
【裁判案由】    假處分
【裁判全文】
臺灣高等法院民事裁定                  95年度抗字第1193號
抗  告  人  暘盛工業股份有限公司
法定代理人  乙○○
上列抗告人與相對人甲○○等間假處分事件，對於中華民國95年
7月31日台灣桃園地方法院95年度執全字第1140號裁定，提起抗
告，本院裁定如下：
    主  文
原裁定廢棄。
    理  由
一、抗告意旨略以：抗告人早於95年2月27日收受原審法院94年
    度裁全字第8486號裁定後，即於95年3月8日為相對人供擔保
    聲請假處分在案，並為違反強制執行法第132條第3項之規定
    ，而本院95年抗字第498號裁定係抗告人聲請執行後始發生
    ，而該裁定增提抗告人應供擔保金之部分，屬為使執行程序
    維持效力所應為之行為，原法院自應以命令通知抗告人於期
    限內增提，而未遵期增提方可駁回抗告人之聲請，原裁定並
    未通知抗告人補正補足擔保金，逕予駁回抗告人強制執行之
    聲請，顯與強制執行法第28條之1規定相違，為此求為廢棄
    原裁定。
二、按強制執行法第132條第3項規定，債權人收受假扣押或假處
    分裁定已逾30日者，不得聲請執行。其立法目的乃因保全程
    序具緊急性，如債權人取得准許保全程序之裁定後，久不執
    行，即與保全之目的有違，是上開規定應於第一次聲請執行
    時始有30日之限制（本院94年度法律座談會第19號決議、88
    年4月司法院司法業務研究會第37期決議參照）。
三、經查：
(一)抗告人前聲請以新台幣（下同）120,000元或同面額之中國
    信託商業銀行無記名可轉讓定期存單為相對人供擔保後，禁
    止相對人在抗告人提起對相對人與第三人維輪實業股份有限
    公司（下稱維輪公司）解任董事之訴判決確定前，行使維輪
    公司之董事職務。經原法院以94年裁全字第8486 號裁定准
    予假處分在案。抗告人於95年3月1日收受該裁定，並於同年
    月8日依該裁定為相對人提供擔保金120,000元提存於原法院
    提存所並聲請執行本件假處分，有上開裁定、原法院提存所
    95年3月8日（95）存字第1295號函、抗告人假處分執行聲請
    狀附卷可稽。原法院並於同年月9日核發執行命令在案，亦
    有原執行法院執行命令附卷可稽（見原執行卷第7頁）。從
    而，抗告人於收受上開假處分裁定後，已依強制執行法第
    132條第3項之規定於30日內聲請強制執行。
(二)相對人嗣就上開執行名義裁定提起抗告，經本院以95年抗字
    第498號裁定駁回相對人之抗告，惟就擔保金部分更正為抗
    告人應為相對人提供之擔保金甲○○為1,260,000元、丙○
    ○為60,000元，抗告人於95年5月15日收受該裁定後，就該
    裁定不服提起再抗告，經最高法院將再抗告駁回在案，抗告
    人於95年7月11日收受該裁定而告確定。抗告人雖尚未補繳
    增提之擔保金，然揆諸前開說明，強制執行法第132條第3項
    30日之期間限制，係指於收受假扣押或假處分裁定後之第一
    次聲請執行而言，抗告人已於收受原法院准假處分裁定後
    30日內即聲請強制執行，並無怠於執行之情形，原法院自不
    得以抗告人逾越30日未繳足增提之擔保金即逕予駁回其強制
    執行之聲請，更何況抗告人係於95年7月11日收受最高法院
    裁定，直至原法院為本件裁定時（95年7月31日），亦尚未
    逾越30日，原法院未依強制執行法第28條之1之規定限期命
    抗告人補繳擔保金，即逕予駁回抗告人之聲請，尚嫌速斷。
    抗告人據此指摘原裁定不當，即非無理由，自應由本院將原
    裁定廢棄，發回原法院另為適法之處理。爰裁定如主文。
中    華    民    國    95    年     8    月    29    日
                    民事第十二庭
                        審判長法  官  張宗權
                              法  官  蕭艿菁
                              法  官  陳忠行
正本係照原本作成。
本裁定除以適用法規顯有錯誤為理由，並經本院許可外，不得再
抗告。如提起再抗告，應於收受後10日內委任律師為訴訟代理人
向本院提出再抗告狀。並繳納再抗告費新台幣１千元。
中    華    民    國    95    年     8    月    30    日
                              書記官  明祖星


司法院資訊處製作；財團法人民間司法改革基金會備份。
